臺灣臺南地方法院刑事判決
111年度簡上字第63號
上  訴  人
即  被  告  劉家佑


上列上訴人即被告因違反個人資料保護法案件，不服本院民國11
0年11月18日110年度簡字第2200號第一審簡易判決（110年度偵
字第4434號），提起上訴，本院管轄之第二審合議庭判決如下：
    主  文
原判決撤銷。
劉家佑犯個人資料保護法第四十一條之非法利用個人資料罪，處
有期徒刑貳月，如易科罰金，以新臺幣壹仟元折算壹日。
    事  實
一、緣代號CH01女子（印尼籍，真實姓名年籍詳卷）係來台工作
    之外籍移工，劉家佑因故對CH01不滿，竟意圖損害CH01之利
    益，基於違反個人資料保護法之犯意，未經CH01之同意，於
    民國109年11月14日，在其個人臉書（名稱：Allen Liou）
    公開張貼CH01之旅行文件，該旅行文件上有CH01之照片、年
    籍等個人資料，足生損害於CH01。
二、案經CH01訴由內政部移民署南區事務大隊臺南市專勤隊移送
    臺灣臺南地方檢察署檢察官偵查後聲請簡易判決處刑。
    理  由
一、本判決下列所引用具傳聞性質之證據資料，業經檢察官、被
    告同意作為本案證據使用，本院審酌該等證據作成時之情況
    ，並無何取證之瑕疵或其他不當情事，且與本案事實有相當
    之關連性，認適當作為證據，依刑事訴訟法第159條之5第1
    項規定，具有證據能力。
二、訊據被告固坦承在其個人臉書公開張貼CH01之旅行文件，惟
    否認有何違反個人資料保護法之犯行，辯稱：我的行為並不
    會造成CH01損害，且CH01當初是為了離開收容所才對我提出
    刑事告訴，她離開收容所後，我們一直有聯絡，關係很好，
    她沒有要告我的意思云云。經查：
（一）被告於109年11月14日，在其個人臉書公開張貼CH01之旅
      行文件，該旅行文件上有CH01之照片、年籍等個人資料一
      情，業據被告於警詢、偵訊及本院均坦承不諱，核與證人
      CH01於警詢之指訴相符，並有被告臉書截圖1份可稽（置
      於警卷所附密封資料袋內）。
（二）按個人資料係指自然人之姓名、出生年月日、國民身分證
      統一編號、護照號碼、特徵、指紋、婚姻、家庭、教育、
      職業、病歷、醫療、基因、性生活、健康檢查、犯罪前科
      、聯絡方式、財務情況、社會活動及其他得以直接或間接
      方式識別該個人之資料；非公務機關對個人資料之利用，
      除個人資料保護法第6條第1項所規定情形外，應於蒐集之
      特定目的必要範圍內為之，該法第2條第1款、第20條第1
      項前段分別定有明文。
（三）被告在其個人臉書公開張貼CH01之旅行文件，該旅行文件
      上有CH01之照片及年籍等資訊，自屬足以識別CH01本人之
      個人資料無誤。而被告未經CH01之同意，擅自在臉書上張
      貼該旅行文件供人閱覽，顯然逸脫取得該旅行文件之目的
      而構成非法利用，且使閱覽該文件者得以獲悉CH01之長相
      、年籍等個人訊息，侵害CH01之隱私，足生損害於CH01無
      疑，被告以其行為不會造成CH01損害為由，否認犯罪，核
      屬無據。
（四）又根據個人資料保護法第45條規定，該法第41條之非法利
      用個人資料犯行，非屬告訴乃論之罪，是被告一再以CH01
      並無提告之意，執此主張本案應為無罪判決，亦屬無據。
（五）綜上，被告非法利用CH01之個人資料犯行，事證明確，洵
      堪認定。　　
三、核被告所為，係違反個人資料保護法第20條第1項之規定，
    而犯同法第41條之非公務機關非法利用個人資料罪。被告前
    因傷害案件，經本院以107年度易字第1618號判處應執行有
    期徒刑3月，經臺灣高等法院臺南分院以108年度上易字第46
    5號駁回上訴確定，於109年3月16日易科罰金執行完畢，有
    其前案紀錄表可稽，其於刑之執行完畢後，5年內再故意犯
    本件有期徒刑以上之罪，雖合於刑法第47條第1項規定之累
    犯要件，惟考量其前案為傷害罪，而本案為違反個人資料保
    護法犯行，兩者罪質迥異，所侵害之法益不同，難認其具有
    特別惡性或刑罰反應力薄弱，且於個人資料保護法第41條之
    法定刑範圍內量刑，已足以反應其惡性及所應負之罪責，參
    照釋字第775號解釋意旨，爰不依累犯規定加重其最低本刑
    。
四、原審以被告犯罪事證明確，予以論罪科刑，固非無見，惟本
    案並無依累犯規定加重其最低本刑之必要，前已說明，原審
    未予考量被告所犯前案與本案之罪質、行為手段及侵害法益
    均不相同，逕適用刑法第47條第1項規定加重刑責，且未及
    審酌雙方已達成和解（詳下述），均有未恰，被告否認犯罪
    而提起上訴，雖無理由，然原審既有上開可議之處，自應由
    本院撤銷改判。本院審酌被告任意將含有CH01個人資料之旅
    行文件張貼於臉書，侵害CH01之資訊自主權，所為實屬不該
    ，應予非難，惟念其犯後坦承客觀事實，並與CH01達成和解
    ，迄今雙方仍有互動往來，有其提出之和解書、照片各1份
    在卷，堪認已獲CH01原諒而不追究，兼衡其於本院所述之學
    歷、工作及生活狀況等一切情狀，量處如主文所示之刑，並
    諭知易科罰金之折算標準。又被告雖與CH01和解，但被告前
    有前揭有期徒刑宣告之前案紀錄，不符緩刑要件，附此敘明
    。
據上論斷，依刑事訴訟法第455條之1第1項、第3項、第369條第1
項前段、第299條第1項前段，個人資料保護法第41條、第20條第
1項，刑法第11條前段、第41條第1項前段，判決如主文。
本案經檢察官林慧美聲請簡易判決處刑，檢察官紀芊宇到庭執行
職務。
中　　華　　民　　國　　111 　年　　6 　　月　　21　　日
　　　　　　　　　刑事第十一庭  審判長法　官　陳淑勤
　　　　　　　　　　　　　　　　　　　法　官　張郁昇
　　　　　　　　　　　　　　　　　　　法　官　周宛瑩
以上正本證明與原本無異。
不得上訴
  　　　　　　　　　　　      　　　　書記官　李諾櫻
中　　華　　民　　國　　111 　年　　6 　　月　　21　　日
附錄論罪法條：
個人資料保護法第41條
意圖為自己或第三人不法之利益或損害他人之利益，而違反第6
條第1項、第15條、第16條、第19條、第20條第1項規定，或中央
目的事業主管機關依第21條限制國際傳輸之命令或處分，足生損
害於他人者，處5年以下有期徒刑，得併科新臺幣1百萬元以下罰
金。